【裁判字號】    99,審訴,1847
【裁判日期】    991125
【裁判案由】    毒品危害防制條例
【裁判全文】
臺灣桃園地方法院刑事判決            99年度審訴字第1847號
公  訴  人  臺灣桃園地方法院檢察署檢察官
被      告  莊又全
指定辯護人  本院公設辯護人  陳瑞明
上列被告因毒品危害防制條例案件，經檢察官提起公訴（99年度
毒偵字第3043號），嗣被告於準備程序進行中為有罪之陳述，經
本院合議庭裁定由受命法官獨任進行簡式審判程序後，聲請改依
協商程序而為判決，本院判決如下：
    主  文
莊又全施用第一級毒品，累犯，處有期徒刑拾月，扣案之海洛因
壹包連同包裝袋壹只（毛重零點柒肆公克，驗餘毛重零點柒貳捌
陸公克）沒收銷燬之，注射針筒壹支沒收；又施用第二級毒品，
累犯，處有期徒刑陸月，扣案之玻璃球吸食器壹組沒收，應執行
有期徒刑壹年貳月，扣案之海洛因壹包連同包裝袋壹只（毛重零
點柒肆公克，驗餘毛重零點柒貳捌陸公克）沒收銷燬之，注射針
筒壹支、玻璃球吸食器壹組均沒收。
    事實及理由
一、本件被告所犯係死刑、無期徒刑或最輕本刑為3 年以上有期
    徒刑以外之罪，其於準備程序中就被訴事實為有罪之陳述，
    經本院告知簡式審判程序之旨，並聽取公訴人、被告及辯護
    人之意見後，爰依刑事訴訟法第273 條之1 第1 項規定合議
    裁定由受命法官獨任進行簡式審判程序。
二、被告莊又全前有竊盜、贓物等前科，其中(一)於民國93年間因
    竊盜案件，經臺灣彰化地方法院以93年度斗簡字第212 號判
    決判處有期徒刑5 月，上訴後，經臺灣彰化地方法院以93年
    度簡上字第83號判決，撤銷原判決，改判處有期徒刑2 年確
    定；(二)又於93年間因施用毒品案件，經臺灣彰化地方法院以
    93年度訴字第935 號判決判處有期徒刑8 月、5 月，應執行
    有期徒刑1 年確定，上開(一)、(二)之罪嗣經臺灣彰化地方法院
    以94年度聲字第709 號裁定應執行有期徒刑3 年確定；(三)另
    於93年間因贓物案件，經臺灣彰化地方法院以94年度簡字第
    28號判決判處有期徒刑5 月確定；(四)再於93年間因偽造文書
    案件，經臺灣彰化地方法院以94年度訴字第580 號判決判處
    有期徒刑5 月確定，上開(三)、(四)之罪嗣經臺灣彰化地方法院
    以94年度聲字第1319號裁定應執行有期徒刑9 月確定，上開
    各罪接續執行，於96年6 月26日縮短刑期假釋出監付保護管
    束，嗣經撤銷假釋，上開各罪嗣經臺灣彰化地方法院以97年
    度聲減字第182 號裁定就(二)至(四)罪各減其宣告刑二分之一，
    並與不得減刑之(一)罪定應執行刑為有期徒刑2 年10月確定；
    (五)繼於97年間因竊盜案件，經臺灣彰化地方法院以97年度員
    簡字第333 號判決判處有期徒刑3 月，提起上訴後，嗣經臺
    灣彰化地方法院以97年度簡上字第第196 號駁回上訴而確定
    ，並與前揭(一)至(四)罪減刑後之殘刑接續執行，於98年1 月9
    日執行完畢（於本案構成累犯）。
三、被告曾於90年間因施用毒品案件，經臺灣彰化地方法院以90
    年度毒聲字第3905號裁定送觀察、勒戒後，因認無繼續施用
    毒品之傾向，於91年3 月15日執行完畢釋放出所，並經臺灣
    彰化地方法院檢察署檢察官以91年度毒偵緝字第72號為不起
    訴處分確定。嗣後又於上揭觀察、勒戒執行完畢釋放後5 年
    內之93年間，再因施用毒品案件，經臺灣彰化地方法院以93
    年度訴字第935 號判決判處有期徒刑8 月、5 月，應執行有
    期徒刑1 年確定。詎仍無法戒除毒癮，明知海洛因、甲基安
    非他命為毒品危害防制條例第2 條第2 項第1 款、第2 款所
    規定之第一級毒品、第二級毒品，不得施用、持有，竟仍分
    別基於施用第一級毒品海洛因及第二級毒品甲基安非他命之
    犯意，於99年6 月11日17時、18時許，在彰化縣大村鄉○○
    路47號之9 住處內，施用第一級毒品海洛因及第二級毒品甲
    基安非他命各1 次，嗣於同日21時許，在桃園縣蘆竹鄉○○
    路○ 段362 號前為警查獲，並扣得其所有之海洛因1 包連同
    包裝袋1 只（毛重0.74公克，驗餘毛重0.7286公克）、供（
    但非專供）施用第一、二級毒品所用之注射針筒1 支及玻璃
    球吸食器1 組。案經桃園縣政府警察局移送臺灣桃園地方法
    院檢察署檢察官偵查起訴。
四、證據名稱：
  (一)被告於警詢、偵訊及本院準備程序中之自白。
  (二)台灣檢驗科技股份有限公司濫用藥物檢驗報告暨桃園縣政府
    警察局被採尿人尿液暨毒品真實姓名與編號對照表各1 紙。
  (三)海洛因1 包連同包裝袋1 只（毛重0.74公克，驗餘毛重0.72
    86公克）、注射針筒1 支及玻璃球吸食器1 組扣案可資佐證
    。
五、本件經檢察官與被告於審判外達成協商之合意且被告已認罪
    ，其合意內容為：就其施用第一級毒品部分，被告願受科刑
    範圍為有期徒刑10月；就其施用施用第二級毒品部分，被告
    願受科刑範圍為有期徒刑6 月，應執行有期徒刑1 年2 月。
    經查，上開協商合意並無刑事訴訟法第455 條之4 第1 項所
    列情形之一，檢察官聲請改依協商程序而為判決，本院爰不
    經言詞辯論，於協商合意範圍內為協商判決，合予敘明。
六、扣案之海洛因1 包連同包裝袋1 只（毛重0.74公克，驗餘毛
    重0.7286公克），經送台灣檢驗科技股份有限公司鑑定結果
    ，確含海洛因成分，有台灣檢驗科技股份有限公司濫用藥物
    檢驗報告1 紙在卷可稽，應依毒品危害防制條例第18條第1
    項前段規定，沒收銷燬之；包裹第一級毒品海洛因包裝袋與
    前開毒品無從完全剝離，併依毒品危害防制條例第18條第1
    項前段規定，沒收銷燬之。至扣案之注射針筒1 支及玻璃球
    吸食器1 組，均係被告所有供（但非專供）施用第一、二級
    毒品所用之物，業據被告供陳在卷，均應依刑法第38條第1
    項第2 款規定宣告沒收。
七、應適用之法條：刑事訴訟法第273 條之1 第1 項、第455 條
    之4 第2 項、第455 條之8 ，毒品危害防制條例第10條第1
    項、第2 項、第18條第1 項前段，刑法第11條、第47條第1
    項、第51條第5 款、第38條第1 項第2 款。
八、本判決除有刑事訴訟法第455 條之4 第1 項第1 款、第2 款
    、第4 款、第6 款、第7 款所定情形之一，或違反同條第2
    項規定者外，不得上訴。
九、如不服本件判決，得自收受判決送達之日起10日內，向本院
    提出上訴書狀，上訴於第二審法院。
本案經檢察官黃惠玲到庭執行職務。
中    華    民    國    99    年    11    月    25    日
                  刑事第二庭  法  官  徐  培  元
以上正本證明與原本無異。
如不服本判決應於收受判決後10日內向本院提出上訴書狀，並應
敘述具體理由。其未敘述上訴理由者，應於上訴期間屆滿後20日
內向本院補提理由書( 均須按他造當事人之人數附繕本) 「切勿
逕送上級法院」。
                              書記官  魏  里  安
中    華    民    國    99    年    11    月    26    日
附錄論罪科刑依據之法條：
毒品危害防制條例第10條規定：
施用第一級毒品者，處六月以上五年以下有期徒刑。
施用第二級毒品者，處三年以下有期徒刑。

司法院資訊處製作；財團法人民間司法改革基金會備份。
